臺灣高等法院臺南分院民事裁定
                                       109年度抗字第12號
抗  告  人  劉麗珠  
上列抗告人因與相對人于國蓮間假處分事件，對於中華民國108
年11月4日臺灣臺南地方法院108年度裁全字第50號所為裁定，提
起抗告，本院裁定如下：
    主  文
抗告駁回。
抗告程序費用由抗告人負擔。
    理  由
一、相對人於原法院聲請意旨略以：抗告人盜刻伊之印章，騙取
    印鑑證明，將伊所有如原裁定附表所示之房地（下稱系爭房
    地），於民國（下同）108年5月31日以贈與為原因，將所有
    權移轉登記予抗告人，經催告返還均不置理，伊已提出刑事
    告訴，並請求返還，為免抗告人再為其他處分行為，致日後
    有不能強制執行或甚難強制執行之情事，伊願供擔保，依法
    請求准予禁止抗告人就系爭房地不得為讓與、設定抵押權及
    為其他一切處分之行為等語。
二、抗告意旨略以：系爭房地為相對人所贈與，伊並無詐騙、偽
    造印章之情事，伊於受贈後，仍依約定由相對人繼續居住，
    並負責繳納每月管理費，且相對人早立有代筆遺囑，同意將
    其名下不動產及存款，均遺贈予伊之子陳逸群，並指定陳逸
    群為遺囑執行人，實無假處分之原因及必要，原裁定准相對
    人之聲請，顯有違誤，爰提起抗告，請求廢棄原裁定等情。
三、按債權人就金錢請求以外之請求，因請求標的之現狀變更，
    有日後不能強制執行，或甚難強制執行之虞，欲保全強制執
    行者，得聲請假處分。債權人聲請假處分應就其請求及假處
    分之原因釋明之；釋明如有不足，債權人陳明願供擔保或法
    院認為適當者，法院得定相當之擔保，命供擔保後為假處分
    ，為民事訴訟法第532條、第533條準用第526條所明定。所
    謂假處分之原因，即前開法條規定請求標的之現狀變更，有
    日後不能強制執行或甚難執行之虞之情形，諸如債務人就其
    財產為不利益之處分，或隱匿財產等屬之。又稱釋明者，係
    使法院就某事實之存否，得到大致為正當之心證，即為已足
    ，與證明係當事人提出之證據方法，足使法院產生堅強心證
    ，可以確信其主張為真實者，尚有不同。至於債權人本案之
    請求有無理由，乃實體上之問題，應循訴訟程序處理，尚非
    假處分程序所應審究。
四、經查，相對人主張抗告人盜刻伊之印章，騙取印鑑證明，將
    伊所有之系爭房地，於108年5月31日以贈與為原因，將所有
    權移轉登記予抗告人，經伊提出刑事告訴，並請求返還乙節
    ，業據其提出與所述相符之土地及建物登記謄本、地籍異動
    索引、刑事告訴狀在卷為憑（見原法院裁全卷第13至33頁）
    ，堪認相對人已就假處分之請求為釋明。又抗告人有將系爭
    房地處分之可能，既經相對人釋明在案，即有害相對人之追
    償。因此，相對人主張抗告人日後如將系爭房地為讓與、設
    定抵押權或其他一切處分之行為，則相對人將來訴訟縱獲勝
    訴判決確定，恐有不能或甚難執行之虞等情，非屬全然無據
    ，自堪認相對人就本件假處分之原因，已為相當釋明，且其
    釋明或有不足，惟相對人亦已陳明願供擔保以補釋明之不足
    ，揆諸前揭規定與說明，法院自應准許相對人供擔保後為假
    處分。再者，原法院審酌系爭房地之現值新臺幣（下同）12
    2萬2,694元，並參酌相對人於將來訴訟期間可能之損害，酌
    定本件假處分擔保金額為20萬元，未見抗告人加以爭執，自
    難謂不當。
五、綜上，相對人已釋明假處分之請求，另就假處分原因之釋明
    雖有不足，但已陳明願供擔保以補釋明之不足，原裁定准予
    相對人供擔保後為假處分，於法並無違誤。抗告意旨指摘原
    裁定不當，聲明廢棄，為無理由，應予駁回。
六、據上論結，本件抗告為無理由，爰依民事訴訟法第495條之1
    、第449條第1項、第95條、第78條、裁定如主文。 
中　　華　　民　　國　　109 　年　　12　　月　　29　　日
                  民事第五庭    審判長法  官  吳森豐

                                      法  官  孫玉文

                                      法  官  郭貞秀
上為正本係照原本作成。
不得再抗告。
中　　華　　民　　國　　109 　年　　12　　月　　29　　日

                                      書記官  林虹妤